【裁判字號】    89,易,4142
【裁判日期】    900327
【裁判案由】    傷害
【裁判全文】
臺灣臺中地方法院刑事判決                        八十九年度易字第四一四二號
    公  訴  人  臺灣臺中地方法院檢察署檢察官
    被      告  乙○○
右列被告因傷害案件，經檢察官提起公訴（八十九年度偵字第一七二０四號），本院
判決如左：
    主      文
乙○○傷害人之身體，處有期徒刑參月，如易科罰金，以參佰元折算壹日。
    事      實
一、乙○○於民國八十九年九月廿五日下午三時四十分許，在台中縣大里市○○路二
    八二號其鄰居甲○○○住處，因酒後為尋找其妻，而與甲○○○發生口角，竟基
    於傷害之故意，推倒甲○○○所有之印表機後，以印表機之支架（毀損部分未據
    告訴）出手攻擊、毆打甲○○○，致甲○○○當場受有左顴顏面撕裂傷（四公分
    ×零點五公分×零點三公分）、左耳撕裂傷（零點五公分×零點二公分）、左肩
    擦挫傷（三公分×二公分）等之傷害。
二、案經甲○○○訴由台中縣警察局霧峰分局報請臺灣臺中地方法院檢察署檢察官偵
    查起訴。
    理      由
一、訊據被告乙○○矢口否認有於右揭時、地，傷害被害人甲○○○之犯行，辯稱：
    伊在八十九年九月二十五日大約中午十二時在家中喝約一瓶多之補藥酒，伊不知
    道如何打甲○○○，伊只知道要找伊太太云云。經查，被告於右揭時、地毆打被
    害人成傷之事實，業據被告於偵查中供稱：「（八十九年九月廿五日你去台中縣
    大里市○○路二八二號甲○○○住處？）有的，（你有打她否？）有，因喝酒我
    有打她‥‥」等語在卷（見偵查卷第十九頁反面），核與被害人甲○○○於警訊
    及偵、審中分別所指訴之情節相符（見偵查卷第六、十九頁）次查，被告之偵查
    筆錄係依其供述之本意所製作且屬實在，已經其於本院審理時供陳在卷（見本院
    八十九年十二月二十八日審判筆錄），此外，並有被害人甲○○○所提出菩提醫
    院八十九年九月二十五日出具之甲種診斷證明書一紙、現場照片三幀在卷可稽。
    被告前開辯解，顯係臨訟卸責之詞，俱不足採。本件事證明確，被告犯行洵堪認
    定，應予依法論科。
二、核被告前揭所為，係犯刑法第二百七十七條第一項之傷害罪。爰審酌被告酒後藉
    故與鄰居發生口角，竟施暴力於良家婦女造成被害人如上所述之傷害，且未與被
    害人達成和解，及犯罪後猶飾詞矯辯，無何悔意等一切情狀，量處如主文所示之
    刑，並諭知易科罰金之折算標準，以示懲儆。
據上論斷，應依刑事訴訟法第二百九十九條第一項前段，刑法第二百七十七條第一項
、第四十一條第一項前段，罰金罰鍰提高標準條例第一條前段、第二條，判決如主文
。
本案經檢察官劉志文到庭執行職務
中      華      民      國      九十    年      三      月    二十七    日
                                      臺灣臺中地方法院刑事第三庭
                                              法  官  張  智  雄
右正本證明與原本無異。
如不服本判決，應於判決送達後十日內向本院提出上訴狀，上訴於臺灣高等法院臺中
分院( 須附繕本 )。
                                              書記官
中      華      民      國      九十    年      三      月    二十九    日
刑法第二百七十七條
傷害人之身體或健康者，處三年以下有期徒刑、拘役或一千元以下罰金。
犯前項之罪因而致人於死者，處無期徒或七年以上有期徒刑，致重傷者，處三年以上
十年以下有期徒刑。


司法院資訊處製作；財團法人民間司法改革基金會備份。
